zh-CN: 喷嘴材质: 铝; 黄铜; 铜; 镍; 塑料; 不锈钢; 其他
hu: Fúvóka anyaga: Alumínium; Sárgaréz; Réz; Nikkel; Műanyag; Rozsdamentes acél; Egyéb
es: Material de la boquilla: Aluminio; Latón; Cobre; Níquel; Plástico; Acero inoxidable; Otros
fi: Suuttimen materiaali: Alumiini; Messinki; Kupari; Nikkeli; Muovi; Ruostumaton teräs; Muu
de: Düsenmaterial: Aluminium; Messing; Kupfer; Nickel; Kunststoff; Edelstahl; Sonstiges
vi: Vật liệu vòi phun: Nhôm; Đồng; Đồng đỏ; Niken; Nhựa; Thép không gỉ; Khác
tr: Meme malzemesi: Alüminyum; Pirinç; Bakır; Nikel; Plastik; Paslanmaz çelik; Diğer
sk-SK: Materiál trysky: Hliník; Mosadz; Meď; Nikel; Plast; Nehrdzavejúca oceľ; Iné
ja: ノズルの材質: アルミニウム; 真鍮; 銅; ニッケル; プラスチック; ステンレススチール; その他
en: Nozzle material: Aluminum; Brass; Copper; Nickel; Plastic; Stainless steel; Other
ru: Материал форсунки: Алюминий; Латунь; Медь; Никель; Пластик; Нержавеющая сталь; Другой
th: วัสดุของหัวฉีด: อะลูมิเนียม; ทองเหลือง; ทองแดง; นิกเกิล; พลาสติก; เหล็กสเตนเลส; อื่นๆ
hr-HR: Materijal mlaznice: Aluminij; Mjed; Bakar; Nikal; Plastika; Nehrđajući čelik; Ostalo
pt-PT: Material do bocal: Alumínio; Latão; Cobre; Níquel; Plástico; Aço inoxidável; Outro
el: Υλικό ακροφυσίου: Αλουμίνιο; Ορείχαλκος; Χαλκός; Νικέλιο; Πλαστικό; Ανοξείδωτος χάλυβας; Άλλο
lt-LT: Purkštuko medžiaga: Aliuminis; Žalvaris; Varis; Nikelis; Plastikas; Nerūdijantysis plienas; Kita
ro-RO: Materialul duzei: Aluminiu; Alamă; Cupru; Nichel; Plastic; Oțel inoxidabil; Altele
fr: Matériau des buses: Aluminum; Laiton; Cuivre; Nickel; Plastique; Acier inoxydable; Autre
zh-TW: 噴嘴材質: 鋁; 黃銅; 紅銅; 鎳; 塑膠; 不銹鋼; 其他
pt-BR: Material do bico: Alumínio; Latão; Cobre; Níquel; Plástico; Aço inoxidável; Outro
ko: 노즐 재질: 알루미늄; 황동; 구리; 니켈; 플라스틱; 스테인리스 스틸; 기타
it: Materiale dell'ugello: Alluminio; Ottone; Rame; Nickel; Plastica; Acciaio inossidabile; Altro
sv: Munstycksmaterial: Aluminium; Mässing; Koppar; Nickel; Plast; Rostfritt stål; Övrigt
da: Dysemateriale: Aluminium; Messing; Kobber; Nikkel; Plast; Rustfrit stål; Andet
bg-BG: Материал на дюзата: Алуминий; Месинг; Мед; Никел; Пластмаса; Неръждаема стомана; Друго
nb: Dysemateriale: Aluminium; Messing; Kobber; Nikkel; Plast; Rustfritt stål; Annet
sl-SI: Material šobe: Aluminij; Medenina; Baker; Nikelj; Plastika; Nerjavno jeklo; Druga
nl: Sproeiermateriaal: Aluminium; Messing; Koper; Nikkel; Plastic; Roestvrij staal; Overig
pl: Materiał dyszy: Aluminium; Mosiądz; Miedź; Nikiel; Tworzywo sztuczne; Stal nierdzewna; Pozostałe
cs: Materiál trysky: Hliník; Mosaz; Měď; Nikl; Plast; Nerezová ocel; Jiné